臺灣臺中地方法院刑事裁定
110年度聲字第4013號
聲  請  人  臺灣臺中地方檢察署檢察官
受  刑  人  林峻義


                    （現於法務部○○○○○○○○○○○執行中）
上列聲請人因受刑人數罪併罰有二裁判以上，聲請定其應執行之
刑（110年度執聲字第2670號），本院裁定如下：
    主    文
林峻義犯如附表所示各罪所處之刑，應執行有期徒刑貳年伍月。
    理    由
一、聲請意旨略以：受刑人林峻義犯數罪，先後經判決確定如附
    表，應依刑法第53條、第51條第5款，定應執行之刑，爰依
    刑事訴訟法第477條第1項之規定聲請裁定其應執行之刑等語
    。
二、按裁判確定前犯數罪者，併合處罰之。但有下列情形者，不
    在此限。一、得易科罰金之罪與不得易科罰金之罪。二、得
    易科罰金之罪與不得易服社會勞動之罪。三、得易服社會勞
    動之罪與不得易科罰金之罪。四、得易服社會勞動之罪與不
    得易服社會勞動之罪。前項但書情形，受刑人請求檢察官聲
    請定應執行刑者，依第51條規定定之；數罪併罰有二裁判以
    上者，依第51條之規定，定其應執行之刑；數罪併罰，分別
    宣告其罪之刑，依下列各款定其應執行者：五、宣告多數有
    期徒刑者，於各刑中之最長期以上，各刑合併之刑期以下，
    定其刑期。但不得逾30年，刑法第50條、第53條、第51條第
    5款分別定有明文。再按法律上賦予法院或法官自由裁量之
    事項，並非得恣意任為或毫無限制，而須在法規或法律原則
    之規範界限內，衡酌個案之具體情況，為公平、合理、適當
    之裁決。是於裁量時，自須受法律規範之目的、精神、理念
    及法律秩序所指導。又刑法第50條規定，裁判確定前犯數罪
    者，併合處罰之，屬強制規定，目的在使被告（或受刑人）
    得依同法第51條各款規定，享有併合處罰、限制加重刑罰之
    恤刑利益。裁判確定前犯數罪符合併合處罰之案件，有2以
    上之裁判，應依刑法第51條第5款至第7款定應執行之刑者，
    最後事實審法院檢察署檢察官應依刑事訴訟法第477條第1項
    規定，聲請該法院裁定之，乃檢察官為被告之利益而為聲請
    ，法院於定應執行之刑時，自不得諭知較重於原裁判合併刑
    期之總和，否則即有違數罪併罰禁止不利於被告（或受刑人
    ）之恤刑立法目的，最高法院亦著有98年台抗字第697號裁
    判意旨足資參照。
三、查本件受刑人林峻義因違反妨害兵役治罪條例等案件，經本
    院及臺灣高等法院臺中分院（下稱臺中高分院）先後判處如
    附表編號1.至9.所示之刑，均經分別確定在案，有上開案件
    判決書各1份附於臺灣臺中地方檢察署110年度執聲字第2670
    號執行卷宗(下稱執行卷)可稽，且有臺灣高等法院被告前案
    紀錄表1份附卷可稽(見本院卷第13-26頁)。再按受刑人所犯
    如附表編號1.所示案件，經本院於民國110年5月17日以110
    年度中簡字第1123號判決判處有期徒刑2月，如易科罰金，
    以新臺幣1,000元折算1日，而於110年6月10日確定；附表編
    號2.至9.所示案件，經本院於110年6月23日以110年度金訴
    字第420號判決判處有期徒刑1年1月、1年4月、1年3月、1年
    2月、1年5月、1年4月、1年2月、1年2月，應執行有期徒刑2
    年4月，被告上訴，復經臺中高分院於110年8月17日以110年
    度金上訴字第1515號判決上訴駁回，而於110年9月15日確定
    ，亦有上開刑事裁判書各1份附於執行卷可稽，且有臺灣高
    等法院被告前案紀錄表1份在卷可佐(見本院卷第13-26頁)。
    受刑人亦於110年10月8日請求臺中地檢署檢察官依刑法第53
    條、第51條第5款規定，定應執行刑，有受刑人請求並簽名
    之臺中地檢署「刑法第50條第1項但書案件是否請求定應執
    行刑調查表」1紙附於執行卷可稽。是聲請人認應依刑法第5
    3條、第51條第5款之規定，定應執行之刑，本院審核認為本
    件聲請與首揭法條規定尚無不合，應予准許。又受刑人所犯
    如附表編號1.所示案件原雖得易科罰金，然與其所犯不得易
    科罰金之如附表編號2.至9.所示案件併合處罰之結果，依上
    開說明，本院於定執行刑時，自不得併諭知易科罰金之折算
    標準，附此敘明。　
四、本院前已經發函通知受刑人得對本件檢察官聲請定應執行之
    刑表示意見，前於110年11月10日經受刑人親自收受後，迄
    今已逾15日，仍未見回覆等情，此有本院刑事庭110年11月9
    日中院平刑禮110聲字第4013號函、本院送達證書、收文資
    料查詢清單及收狀資料查詢清單各1紙在卷可稽(見本院卷第
    27、29、31、33頁)，並綜合斟酌受刑人犯罪行為之不法與
    罪責程度、所犯附表所示各罪分別為1次違反妨害兵役治罪
    條例及8次詐欺取財犯罪、彼此之關聯性、數罪對法益侵害
    之加重效應、罪數所反映之受刑人人格特性與犯罪傾向，及
    對其施以矯正之必要性等節，並衡以各罪之原定刑期、定應
    執行刑之外部性界限及內部性界限各節，進而為整體非難之
    評價，爰定應執行刑如主文所示。
據上論斷，應依刑事訴訟法第477條第1項，刑法第50條第1項前
段、第51條第5款、第53條，裁定如主文。
中　　華　　民　　國　　110 　年　　11　　月　　26　　日
                  刑事第十五庭  法  官  湯有朋
以上正本證明與原本無異。
如不服本裁定，應於收受送達後5日內向本院提出抗告狀。（應
附繕本）
　　　　　　　　　　　　　　　  書記官　黃美雲 　　　　
中　　華　　民　　國　　110 　年　　11　　月　　26　　日